臺灣臺南地方法院民事裁定
                               110年度司繼字第1411號
聲  請  人  甲○○  

關  係  人  陳冠妏地政士

上列聲請人聲請選任被繼承人乙○○之遺產管理人事件，本院裁定
如下：
    主  文
選任陳冠妏地政士（地政士證書字號：(99)台內地登字第026272
號）為被繼承人乙○○（男、日據時代安政四年七月十四日生、大
正九年一月六日死亡、生前最後住所：臺南廰永康上中里蔦松庄
333番地）之遺產管理人。
准對被繼承人乙○○之大陸地區以外之繼承人為承認繼承之公示催
告。
被繼承人乙○○之大陸地區以外之繼承人，應自本公示催告裁定揭
示之日起壹年貳月內承認繼承。上述期限屆滿，無繼承人承認繼
承時，被繼承人之遺產，於清償債權並交付遺贈物後，如有剩餘
即歸屬國庫。
聲請程序費用由被繼承人之遺產負擔。
    理  由
一、按先順序繼承人均拋棄其繼承權時，由次順序之繼承人繼承
    ，其次順序繼承人有無不明或第四順序之繼承人均拋棄其繼
    承權者，準用關於無人承認繼承之規定。次按繼承開始時，
    繼承人之有無不明，而無親屬會議或親屬會議未於1個月內
    選定遺產管理人者，利害關係人得聲請法院選任遺產管理人
    ，並由法院依公示催告程序，定6個月以上之期限，公告繼
    承人，命其於期限內承認繼承，此觀民法第1176條第6項、
    第1177條、第1178條規定自明。
二、本件聲請意旨略以：被繼承人乙○○於日據時代大正9年1 月6
    日死亡，且其死亡時為戶主並為「絕戶」，亦無指定及選定
    之財產繼承人，而被繼承人遺留臺南市○○區○○○段000號土地
    與聲請人同為共有人，聲請人為辦理前開土地之分割，依民
    法第1178條第2項之規定，聲請本院指定被繼承人之管理人
    等語。
三、經查，聲請人之主張，業據提出戶籍謄本、土地登記謄本等
    影本為證，經本院查明無誤，堪信為真實。是其以利害關係
    人身分聲請選任被繼承人乙○○之遺產管理人，核與上開規定
    並無不合，應予准許。再遺產管理人之選任係屬法院之職權
    ，其職務涉及公益性，除應注意遺產處置之公平性外，尚須
    慮及其適切性，即應兼顧被選任人對遺產、遺債之瞭解程度
    、處理遺產事務之能力與利害關係等綜合判斷之。本院審酌
    被繼承人之遺產無人繼承與管理，而遺產管理人，主要係彙
    整被繼承人之財產，踐行被繼承人債權、債務之確認，並作
    適法合理之分配，且於有繼承人承認繼承時或遺產分配後，
    尚有剩餘時，將遺產移交繼承人或國庫，此須熟悉相關法律
    程序進行遺產處分；復聲請人聲請指定陳冠妏地政士為被繼
    承人之遺產管理人，並提出其考試及格證書等件影本為憑，
    陳冠妏既經考試院考試暨檢覈及格，而具有地政士身分，其
    對於遺產管理事件應甚熟稔，並就遺產管理人職務之遂行，
    有所助益，且身為地政士，應會秉公辦理，要不致有利害偏
    頗之虞，選任陳冠妏地政士為遺產管理人，併依民法第1178
    條第2 項規定為承認繼承之公示催告。
四、依家事事件法第127條第4項之規定，裁定如主文。
中　　華　　民　　國　　110 　年　　5 　　月　　4 　　日
               家事法庭  司法事務官  　陳敬程
以上正本係照原本作成。
如對本裁定抗告須於裁定送達後10日內向本院提出抗告狀，並應
繳納抗告費新台幣1000元整。
中　　華　　民　　國　　110 　年　　5 　　月　　4 　　日
                         書  記  官　  陳惠芳